臺灣嘉義地方法院民事裁定
111年度家調裁字第57號
聲  請  人  翁秉原  

兼  上一人
法定代理人  翁玉綺  

相  對  人  駱柏儒  

上列當事人間請求認領子女事件，本院裁定如下：
    主  文
一、相對人駱柏儒（男，民國00年00月0日生，身分證統一編號
    ：Z000000000號）應認領聲請人翁秉原（男，民國000年0月
    00日生，身分證統一編號：Z000000000號）為其子。
二、聲請程序費用由相對人負擔。
    理  由
一、聲請意旨略以：聲請人翁玉綺（下逕稱姓名）與相對人交往
    後因故分手，但斯時已懷有聲請人翁秉原（下逕稱姓名），
    翁玉綺之羊水與相對人於民國111年1月13日接受DNA檢驗，
    確認翁秉原與相對人之血緣關係，翁玉綺與相對人並於111
    年3月4日簽立協議書，約定於翁玉綺生產完後10日內協同至
    戶政機關辦理認領登記，但翁秉原出生後，翁玉綺商請相對
    人為認領子女登記，均為相對人所拒，爰依民法第1067條第
    1項規定提起本件聲請等語，並聲明如主文所示。
二、相對人則以：對於DNA鑑定報告沒有意見，同意聲請人之聲
    請等語。　　
三、當事人就不得處分之事項，其解決事件之意思已甚接近或對
    於原因事實之有無不爭執者，得合意聲請法院為裁定；法院
    為前項裁定前，應參酌調解委員之意見及家事調查官之報告
    ，依職權調查事實及必要之證據，並就調查結果使當事人或
    知悉之利害關係人有陳述意見之機會；當事人聲請辯論者，
    應予准許，家事事件法第33條第1項、第2項定有明文。又依
    同法第35條第1項規定，上開裁定確定者，與確定判決有同
    一之效力。本件聲請人之主張，屬當事人不得處分事項，而
    兩造於民國111年9月16日合意聲請法院為裁定（見本院卷第
    9頁），依上開規定，自應由本院為裁定。　　
四、次按有事實足認其為非婚生子女之生父者，非婚生子女或其
    生母或其他法定代理人，得向生父提起認領之訴，民法第10
    67條第1項定有明文。經查，聲請人主張之事實，業據其提
    出成大醫院婦產部分子遺傳室血緣鑑定報告書影本、戶籍謄
    本、協議書影本等件為證。而依上開血緣鑑定報告書結論為
    ：「本系統所檢驗之DNA點位皆無法排除駱柏儒與翁玉綺羊
    水之血緣關係，其親子關係指數（CPI）為5.783E＋7，親子
    關係概率（probability of paternity；PP）值為99.99999
    8％。」等語，並審酌相對人對此鑑定結果亦不爭執，亦無任
    何反證可以證明翁秉原與相對人未具有親子血緣關係，可資
    否認上開血緣鑑定報告之科學推論，則綜合上開事證，堪認
    聲請人主張相對人為翁秉原之生父之事實，應堪採信，從而
    ，聲請人請求相對人應認領翁秉原為其子，為有理由，應予
    准許，爰裁定如主文所示。
五、依家事事件法第33條、第97條、非訟事件法第21條第2項、
    民事訴訟法第95條、第78條之規定，爰裁定如主文。
中　　華　　民　　國　　111 　年　　9 　　月　　16　　日
                  家事庭      法  官  王昌國
以上正本係照本作成。　　　　　　　　　
兩造均已捨棄抗告權而不得抗告。
中　　華　　民　　國　　111 　年　　9 　　月　　16　　日
                              書記官  林秀惠